【裁判字號】    97,訴,698
【裁判日期】    970826
【裁判案由】    違反毒品危害防制條例
【裁判全文】
臺灣新竹地方法院刑事判決               97年度訴字第698號
公  訴  人  臺灣新竹地方法院檢察署檢察官
被      告  甲○○
上列被告因違反毒品危害防制條例案件，經檢察官提起公訴（97
年度毒偵字第940號），本院依簡式審判程序判決如下：
    主    文
甲○○施用第一級毒品，累犯，處有期徒刑玖月，扣案之海洛因
殘渣袋壹個沒收銷燬之；又施用第二級毒品，累犯，處有期徒刑
陸月，扣案之安非他命殘渣袋貳個沒收銷燬之，安非他命吸食器
壹組沒收之。應執行有期徒刑壹年壹月。扣案之海洛因殘渣袋壹
個及安非他命殘渣袋貳個沒收銷燬之，安非他命吸食器壹組沒收
之。
    事    實
一、甲○○前於民國82年間，因違反麻醉藥品管理條例案件，經
    本院於82年8 月17日以82年度訴字第569 號判處有期徒刑7
    月確定。又於82年間，因違反麻醉藥品管理條例、藥事法等
    案件，經本院於82年7 月17日以82年度訴字第606 號判處應
    執行有期徒刑5 年8 月確定。上開2 案件，經本院於82年12
    月15日以82年度聲字第1026號裁定應執行有期徒刑6 年2 月
    確定，並於85年1 月23日假釋出監，嗣遭撤銷假釋，尚有殘
    刑3 年4 月27日。另於85年間，因妨害自由案件，經臺灣高
    等法院於86年5 月6 日以86年度上訴字第1760號判處有期徒
    刑1 年10月確定，並於89年3 月17日假釋出監，再遭撤銷假
    釋，尚有殘刑2 年7 月16日。復於86年間，因違反麻醉藥品
    管理條例案件，經本院於86年12月3 日以86年度易字第1751
    號判處有期徒刑7 月確定，接續上開殘刑之執行，迄至94年
    7 月31日縮刑期滿執行完畢。
二、甲○○(1)前於91年間，因施用毒品案件，經本院以91年度毒
    聲字第599 號裁定送觀察、勒戒後，認有繼續施用毒品傾向
    ，再經本院以91年度毒聲字第864 號裁定施予強制戒治，嗣
    因停止戒治、付保護管束，迄至92年9 月2 日保護管束期滿
    未經撤銷視為執行完畢。(2)又於上開強制戒治執行完畢後5
    年內，即於96年1 月25日晚上9 時50分許採尿時起回溯前96
    小時內之某時，在不詳地點非法施用第二級毒品安非他命，
    經本院於96年5 月18日以96年度竹簡字第637 號判處有期徒
    刑4 月、諭知易科罰金折算標準確定，嗣經本院於96年8 月
    29日以96年度聲減字第1919號裁定減為有期徒刑2 月、諭知
    易科罰金折算標準確定，並於97年1 月2 日易科罰金執行完
    畢。
三、詎仍不知悔改，於上開強制戒治執行完畢5 年內，基於施用
    第一級毒品海洛因、第二級毒品安非他命之犯意，於97年5
    月14日下午4 時許，在新竹縣芎林鄉○○路131 巷9 號3 樓
    B 棟租屋處，以將安非他命置放於吸食器內加熱吸食煙霧之
    方式非法施用安非他命1 次，另於同日施用第二級毒品安非
    他命10分鐘後，於同一地點，以將海洛因摻於香菸內吸食之
    方式非法施用第一級毒品海洛因1 次。嗣為警持拘票於97年
    5 月15日上午9 時50分，在新竹縣芎林鄉○○路131 巷9 號
    3 樓B 棟租屋處拘提到案，並扣得海洛因殘渣袋1 個、安非
    他命殘渣袋2 個及安非他命吸食器1 組。
四、案經新竹市警察局第一分局報告臺灣新竹地方法院檢察署檢
    察官偵查起訴。
    理    由
一、本件被告所犯施用第一、二級毒品罪，非死刑、無期徒刑、
    最輕本刑為三年以上有期徒刑之罪，或非高等法院管轄第一
    審之案件，被告於本院準備程序進行中，就被訴事實為有罪
    之陳述，本院合議庭認合於刑事訴訟法第273 條之1 之規定
    ，逕以簡式審判程序行之，合先敘明。
二、訊據被告對於上揭犯罪事實，於本院行準備程序、簡式審判
    程序時均坦承不諱，並有臺灣尖端先進生技醫藥股份有限公
    司濫用藥物尿液檢驗報告及受檢人真實姓名代號對照表等可
    佐，被告自白應與事實相符，本件事證明確，被告施用第一
    、二級毒品犯行堪以認定，應予依法論科。
三、核被告所為，分別係犯毒品危害防制條例第10條第1 、2 項
    之施用第一、二級毒品罪。其施用前持有第一、二級毒品海
    洛因、安非他命之低度行為，分別為其施用第一、二級毒品
    海洛因、安非他命之高度行為所吸收，均不另論罪。被告所
    犯上開2 罪，犯意各別，行為不同，應予分論併罰。被告有
    前開犯罪事實欄一所載之前案紀錄，並於94年7 月31日縮刑
    期滿執行完畢等情，有臺灣高等法院被告前案紀錄表乙份附
    卷可佐，被告前受有期徒刑之執行完畢後，於5 年以內故意
    再犯本件有期徒刑以上之2 罪，皆為累犯，應依刑法第47條
    第1 項之規定，分別加重其刑。爰審酌毒品海洛因、安非他
    命戕害吸食者之身心甚鉅，被告竟無視法律之禁止而施用，
    其經觀察勒戒後仍未戒除毒癮，此次又觸犯施用第一、二級
    毒品海洛因、安非他命之犯行，顯見其自制力薄弱，兼衡其
    犯後坦承犯行，態度尚可等一切情狀，分別量處如主文所示
    之刑，並定其應執行刑。
四、據上論斷，應依刑事訴訟法第273條之1第1 項、第299條第1
    項前段，毒品危害防制條例第10條第1項、第2項，刑法11條
    前段、第47條第1項、第51條第5款，判決如主文。
本案經檢察官楊仲萍到庭執行職務。
中    華    民    國    97    年    8    月     26    日
                  刑事第二庭  法  官  李毓華
以上正本證明與原本無異。
如不服本判決應於收受本判決後10日內向本院提出上訴書狀，上
訴書狀應敘述具體理由。上訴書狀未敘述上訴理由者，應於上訴
期間屆滿後20日內補提理由書狀於本院 (均須按他造當事人之人
數附繕本 )「切勿逕送上級法院」。
中    華    民    國    97    年    8     月    26    日
                              書記官  陳美利
附錄本案論罪科刑法條全文：
毒品危害防制條例第10條第1項、第2項
施用第一級毒品者，處6月以上5年以下有期徒刑。
施用第二級毒品者，處3年以下有期徒刑。


司法院資訊處製作；財團法人民間司法改革基金會備份。
